【裁判字號】    92,交聲,1146
【裁判日期】    921009
【裁判案由】    交管條例聲異
【裁判全文】
臺灣板橋地方法院交通事件裁定                  九十二年度交聲字第一一四六號
    原處分機關  交通部公路總局臺北區監理所板橋監理站
    異  議  人  旭申實業有限公司
    即受處分人
右列受處分人因違反道路交通管理處罰條例案件，對於交通部公路總局臺北區監理所
板橋監理站中華民國九十二年七月七日所為之處分（原處分案號：板監違字第裁四一
─Ｅ00000000號），聲明異議，本院裁定如左：
    主  文
異議駁回。
    理  由
一、按汽車駕駛人行車速度超過規定之最高時速者，處新台幣（以下同）一千二百元
    以上二千四百元以下罰鍰；次按行車速度，依標誌或標線之規定，無標誌或標線
    者，應依左列規定：(一)在市區道路，時速不得超過五○公里，在郊外道路時速不
    得超過六○公里。道路安全管理處罰條例第四十條第一項、道路交通安全規則第
    九十三條第一項第一款分別定有明文。
二、原處分機關略以：異議人即受處分人旭申實業有限公司，於九十一年九月五日十
    五時三十四分許，因其所有之車號ＱＬ─五一七號自用大貨車，在臺三線五十七
    點五公里處，因行車限速六十公里，經雷達測明時速七十三公里，超速十三公里
    ，行車超速二十公里以下之違規事實，經新竹縣政府警察局保安警察隊員警依法
    逕行舉發，受處分人未依限期到案，經向原舉發機關查證違規屬實，該所遂於九
    十二年七月七日以板監違字第裁四一─Ｅ00000000號裁決書，裁處受處
    分人違反道路安全管理處罰條例第四十條第一項規定，處罰鍰二千四百元整，於
    法並無不合等語。
三、異議意旨略以：該違規通知單係由桂林山水社區管理委員會代收，但本公司並未
    委任桂林山水管理委員會代收，本公司亦未收到該罰單，異議人一向奉公守法按
    時納稅，卻因未收到罰單而必須以逾期到案辦理，在此聲明異議，懇請以罰緩最
    低額繳納，而非逾期繳納辦理，爰聲明異議云云。
四、經查：異議人於九十一年九月五日十五時三十四分許，因其所有之車號ＱＬ─五
    一七號自用大貨車，在臺三線五十七點五公里處，行車限速六十公里，經測速時
    速七十三公里，超速一十三公里，行車超速二十公里以下之違規事實，經新竹縣
    政府警察局保安隊員警以採證照片依法逕行舉發等情，非但為異議人於異議狀所
    不爭執，並有新竹縣政府警察局保安隊舉發之違反道路交通管理事件通知單一紙
    與裁決書一份在卷可稽，受處分人上開違規事實，可以認定。雖受處分人辯稱：
    伊並未收到違規通知單，致無從於限期內繳納罰鍰云云。惟查：該新竹縣政府警
    察局保安隊舉發之竹縣警交字第Ｅ00000000號違反道路交通管理事件通
    知單，業於九十一年十一月八日送達異議人即受處分人之住所臺北縣中和市○○
    路四二三巷二二號四樓，並經該址桂林山水社區管理委員會代為收受，有中華郵
    政股份有限公司板橋郵局九十二年五月二十三日板郵字第○九二○三○○二三一
    號函及其簽收清單各一紙附卷可稽。按處理違反道路交通管理事件，有關文書送
    達之程序，依行政程序法之規定，違反道路交通管理事件統一裁罰基準及處理細
    則第五條定有明文；而依行政程序法第七十三條第一項規定，文書之送達於應送
    達處所不獲會晤應受送達人時，得將文書付與有辨別事理能力之同居人、受僱人
    或應送達處所之接收郵件人員。舉發單位將前開通知單向受處分人為送達時，業
    由受處分人應送達處所之受僱人即前開社區管理委員會郵件收發處於九十一年十
    一月八日妥收轉交，是本件通知單之送達程序自屬合法。是本件受處分人以其並
    未委託桂林山水社區管理委員會代為收受，而未收受舉發違反道路交通管理事件
    通知單云云置辯，即屬無據。從而，原處分機關據以援引上開規定，裁處罰鍰二
    千四百元整，逾期則依裁決書處罰主文規定處罰，並無不當，本件異議為無理由
    ，應予駁回。
據上論斷，應依道路交通案件處理辦法第十九條，裁定如主文。
中      華      民      國    九十二    年      十      月      九      日
                                  臺灣板橋地方法院刑事交通法庭
                                          法  官    潘  翠  雪
右正本證明與原本無異。
如不服本裁定，應於裁定送達後五日內向本院提出抗告狀。
                                          書記官    張成龍
中      華      民      國    九十二    年      十      月    十三      日


司法院資訊處製作；財團法人民間司法改革基金會備份。
